gl_ES.aff
FLAG num
# C-I  intransitiva con alomorfo con acento gráfico na raíz
SFX 221  Y    110    # C-I  intransitiva con alomorfo con acento gráfico na raíz
SFX 221  r    ndo    ar	.	ds:xerundio
SFX 221  ar    ándo/666,124,125    ar	.	ds:xerundio + enclítico
SFX 221  r    do/10,14    ar	.	ds:participio
SFX 221  r    r/124    ar	.	ds:infinitivo / subxuntivo futuro P1 / P3  + enclítico monosílabo
SFX 221  ar    ár/666,125    ar	.	ds:infinitivo / subxuntivo futuro P1 / P3  + enclítico polisíIabo
SFX 221  r    mos    ar	.	ds:presente P4 / pretérito P4
SFX 221  ar    ámos/666,126,127    ar	.	ds:presente P4 / pretérito P4 + enclítico
SFX 221  r    des    ar	.	ds:presente P5
SFX 221  ar    ádes/666,128,129    ar	.	ds:presente P5 + enclítico
SFX 221  r    ba    ar	.	ds:copretérito P1 / P3
SFX 221  ar    ába/666,120,121,124,125    ar	.	ds:copretérito P1 / P3 + enclítico
SFX 221  r    bas    ar	.	ds:copretérito P2
SFX 221  ar    ábas/666,122,123    ar	.	ds:copretérito P2 + enclítico
SFX 221  r    bamos    ar	.	ds:copretérito P4
SFX 221  r    bámos/666,126,127    ar	.	ds:copretérito P4 + enclítico
SFX 221  r    bades    ar	.	ds:copretérito P5
SFX 221  r    bádes/666,128,129    ar	.	ds:copretérito P5 + enclítico
SFX 221  r    ban    ar	.	ds:copretérito P6
SFX 221  ar    ában/666,124,125    ar	.	ds:copretérito P6 + enclítico
SFX 221  ar    ei/120    [^cgzu]ar	.	ds:pretérito P1 [ + enclítico monosílabo]
SFX 221  ar    éi/666,121    [^cgzu]ar	.	ds:pretérito P1 + enclítico polisílabo
SFX 221  car    quei/120    car	.	ds:pretérito P1 [ + enclítico monosílabo]
SFX 221  car    quéi/666,121    car	.	ds:pretérito P1 + enclítico polisílabo
SFX 221  ar    uei/120    gar	.	ds:pretérito P1 [ + enclítico monosílabo]
SFX 221  ar    uéi/666,121    gar	.	ds:pretérito P1 + enclítico polisílabo
SFX 221  zar    cei/120    zar	.	ds:pretérito P1 [ + enclítico monosílabo]
SFX 221  zar    céi/666,121    zar	.	ds:pretérito P1 + enclítico polisílabo
SFX 221  uar    uei/120    [^g]uar	.	ds:pretérito P1 [ + enclítico monosílabo]
SFX 221  uar    uéi/666,121    [^g]uar	.	ds:pretérito P1 + enclítico polisílabo
SFX 221  uar    üei/120    guar	.	ds:pretérito P1 [ + enclítico monosílabo]
SFX 221  uar    üéi/666,121    guar	.	ds:pretérito P1 + enclítico polisílabo
SFX 221  r    ches    ar	.	ds:pretérito P2 
SFX 221  ar    áches/666,122,123    ar	.	ds:pretérito P2 + enclítico
SFX 221  ar    ou/124    ar	.	ds:pretérito P3 [ + enclítico monosílabo]
SFX 221  ar    óu/666,125    ar	.	ds:pretérito P3 + enclítico polisílabo
SFX 221  r    stes    ar	.	ds:pretérito P5
SFX 221  ar    ástes/666,128,129    ar	.	ds:pretérito P5 + enclítico
SFX 221  0    on    ar	.	ds:pretérito P6
SFX 221  ar    áron/666,124,125    ar	.	ds:pretérito P6 + enclítico
SFX 221  0    a    ar	.	ds:antepretérito P1 / P3
SFX 221  ar    ára/666,120,121,124,125    ar	.	ds:antepretérito P1 / P3 + enclítico
SFX 221  0    as    ar	.	ds:antepretérito P2
SFX 221  ar    áras/666,122,123    ar	.	ds:antepretérito P2 + enclítico
SFX 221  0    amos    ar	.	ds:antepretérito P4
SFX 221  0    ámos/666,126,127    ar	.	ds:antepretérito P4 + enclítico
SFX 221  0    ades    ar	.	ds:antepretérito P5
SFX 221  0    ádes/666,128,129    ar	.	ds:antepretérito P5 + enclítico
SFX 221  0    an    ar	.	ds:antepretérito P6
SFX 221  ar    áran/666,124,125    ar	.	ds:antepretérito P6 + enclítico
SFX 221  0    ei/120    ar	.	ds:futuro P1 [ + enclítico monosílabo]
SFX 221  0    éi/666,121    ar	.	ds:futuro P1 + enclítico polisílabo
SFX 221  0    as/666,122    ar	.	ds:futuro P2 + enclítico monosílabo
SFX 221  0    ás/123    ar	.	ds:futuro P2  [ + enclítico polisílabo]
SFX 221  0    a/666,124    ar	.	ds:futuro P3 + enclítico monosílabo
SFX 221  0    á/125    ar	.	ds:futuro P3 [ +enclítico polisílabo]
SFX 221  0    emos    ar	.	ds:futuro P4
SFX 221  0    émos/666,126,127    ar	.	ds:futuro P4 + enclítico
SFX 221  0    edes    ar	.	ds:futuro P5
SFX 221  0    édes/666,128,129    ar	.	ds:futuro P5 + enclítico
SFX 221  0    an/666,124    ar	.	ds:futuro P6 + enclítico monosílabo
SFX 221  0    án/125    ar	.	ds:futuro P6 [ +enclítico polisílabo]
SFX 221  0    ía/120,121,124,125    ar	.	ds:pospretérito P1 / P3  [ + enclítico]
SFX 221  0    ías/122,123    ar	.	ds:pospretérito P2  [ + enclítico]
SFX 221  0    iamos    ar	.	ds:pospretérito P4
SFX 221  0    iámos/666,126,127    ar	.	ds:pospretérito P4 + enclítico
SFX 221  0    iades    ar	.	ds:pospretérito P5
SFX 221  0    iádes/666,128,129    ar	.	ds:pospretérito P5 + enclítico
SFX 221  0    ían/124,125    ar	.	ds:pospretérito P6  [ + enclítico]
SFX 221  ar    emos    [^cgzu]ar	.	ds:subxuntivo presente P4 
SFX 221  ar    émos/666,126,127    [^cgzu]ar	.	ds:subxuntivo presente P4 + enclítico
SFX 221  car    quemos    car	.	ds:subxuntivo presente P4
SFX 221  car    quémos/666,126,127    car	.	ds:subxuntivo presente P4 + enclítico
SFX 221  ar    uemos    gar	.	ds:subxuntivo presente P4
SFX 221  ar    uémos/666,126,127    gar	.	ds:subxuntivo presente P4 + enclítico
SFX 221  zar    cemos    zar	.	ds:subxuntivo presente P4
SFX 221  zar    cémos/666,126,127    zar	.	ds:subxuntivo presente P4 + enclítico
SFX 221  uar    üemos    guar	.	ds:subxuntivo presente P4
SFX 221  uar    üémos/666,126,127    guar	.	ds:subxuntivo presente P4 + enclítico
SFX 221  ar    emos    [^g]uar	.	ds:subxuntivo presente P4
SFX 221  ar    émos/666,126,127    [^g]uar	.	ds:subxuntivo presente P4 + enclítico
SFX 221  ar    edes    [^cgzu]ar	.	ds:subxuntivo presente P5
SFX 221  ar    édes/666,128,129    [^cgzu]ar	.	ds:subxuntivo presente P5 + enclítico
SFX 221  car    quedes    car	.	ds:subxuntivo presente P5
SFX 221  car    quédes/666,128,129    car	.	ds:subxuntivo presente P5 + enclítico
SFX 221  ar    uedes    gar	.	ds:subxuntivo presente P5
SFX 221  ar    uédes/666,128,129    gar	.	ds:subxuntivo presente P5 + enclítico
SFX 221  zar    cedes    zar	.	ds:subxuntivo presente P5
SFX 221  zar    cédes/666,128,129    zar	.	ds:subxuntivo presente P5 + enclítico
SFX 221  uar    üedes    guar	.	ds:subxuntivo presente P5
SFX 221  uar    üédes/666,128,129    guar	.	ds:subxuntivo presente P5 + enclítico
SFX 221  ar    edes    [^g]uar	.	ds:subxuntivo presente P5
SFX 221  ar    édes/666,128,129    [^g]uar	.	ds:subxuntivo presente P5 + enclítico
SFX 221  r    se    ar	.	ds:subxuntivo pretérito P1 / P3
SFX 221  ar    áse/666,120,121,124,125    ar	.	ds:subxuntivo pretérito P1 / P3 + enclítico
SFX 221  r    ses    ar	.	ds:subxuntivo pretérito P2
SFX 221  ar    áses/666,122,123    ar	.	ds:subxuntivo pretérito P2 + enclítico
SFX 221  ar    ásemos/126,127    ar	.	ds:subxuntivo pretérito P4 [ + enclítico]
SFX 221  ar    ásedes/128,129    ar	.	ds:subxuntivo pretérito P5 [ + enclítico]
SFX 221  r    sen    ar	.	ds:subxuntivo pretérito P6
SFX 221  ar    ásen/666,124,125    ar	.	ds:subxuntivo pretérito P6 + enclítico
SFX 221  0    es    ar	.	ds:infinitivo / subxuntivo futuro P2
SFX 221  ar    áres/666,122,123    ar	.	ds:infinitivo / subxuntivo futuro P2 + enclítico
SFX 221  0    mos    ar	.	ds:infinitivo / subxuntivo futuro P4
SFX 221  ar    ármos/666,126,127    ar	.	ds:infinitivo / subxuntivo futuro P4 + enclítico
SFX 221  0    des    ar	.	ds:infinitivo / subxuntivo futuro P5
SFX 221  ar    árdes/666,128,129    ar	.	ds:infinitivo / subxuntivo futuro P5 + enclítico
SFX 221  0    en    ar	.	ds:infinitivo P6
SFX 221  ar    áren/666,124,125    ar	.	ds:infinitivo P6 + enclítico 
SFX 221  r    de    ar	.	ds:imperativo P5
SFX 221  ar    áde/666,128,129    ar	.	ds:imperativo P5 + enclítico
